【裁判字號】    89,易,816
【裁判日期】    891213
【裁判案由】    竊盜
【裁判全文】
臺灣雲林地方法院刑事判決                          八十九年度易字第八一六號
    公  訴  人  臺灣雲林地方法院檢察署檢察官
    被      告  丙○○
右列被告因竊盜案件，經檢察官提起公訴（八十九年度偵字第一六七三號），本院判
決如左：
    主  文
丙○○連續攜帶兇器竊盜，累犯，處有期徒刑壹年肆月。
扣案之破壞剪貳支、榔頭貳支、斧頭貳支、剪刀壹支、鉗子壹支、螺絲起子壹支、繩
子壹捆均沒收。
    事  實
一、丙○○曾因違反肅清煙毒條例及麻醉藥品管理條例案件，先後經臺灣高等法院臺
    南分院、臺灣南投地方法院分別於民國八十四年七月二十日、八十五年四月九日
    判處有期徒刑三年三月、六月確定，甫於八十八年五月十三日縮刑執行完畢。丙○○猶不知悔改，竟意圖為自己不法之所有，並基於概括之犯意，先於八十八年
    十一月十八日夜間，在南投縣南投市○○路一一二七巷三九號甲○○住宅前，以
    不詳方法，竊取甲○○所有之中華紅色廂型車（引擎號碼：３Ｇ８２─Ｈ００７
    ３９、已在八十四年四月十一日向南投監理站報廢、無牌號、車後漆有農用二字
    、車輛外觀尚好、車胎飽滿）以作為日後行竊之交通工具；復於八十九年四月十
    八日二十時許，駕駛上開車輛，攜帶客觀上足以傷害人之生命身體之破壞剪二支
    、榔頭二支、斧頭一支、剪刀一支、鉗子一支及螺絲起子一支等兇器，至雲林縣
    林內鄉○○村○○路十七號「美冠紡織公司」，竊取「美冠紡織公司」所有而由
    該公司之課長戊○○管理之銅線三捆約十二公斤（價值約新台幣一千二百元），
    得手後正當於上開廂型車上享用丁○○（另經檢察官不起訴處分）帶來之便當時
    ，員警據報前往圍捕，丙○○乘亂逃逸，員警則逮捕丁○○，，並在前開廂型車
    內扣得銅線三捆及丙○○所有供犯罪用之破壞剪二支、榔頭二支、斧頭一支、剪
    刀一支、鉗子一支、螺絲起子一支及繩子一捆，再循線查獲丙○○。
二、案經雲林縣警察局斗六分局報請臺灣雲林地方法院檢察署檢察官起訴。
    理  由
一、訊據被告丙○○矢口否認伊於右揭時、地連續竊盜之犯罪事實，辯稱：伊所駕駛
    之無牌號紅色廂型車係撿破爛的朋友借伊的，伊不記得他名字，而三捆銅線則為
    伊之朋友林錫川所贈送，且當天伊吃完便當後，因另有朋友曾志雄要載伊，伊才
    離開，並非看見警察才逃逸云云。惟查上開紅色箱型車及銅線三捆分別係甲○○
    、美冠紡織公司於右揭時地失竊之事實，業據證人戊○○、許金照於警訊時，證
    人甲○○、戊○○分別於本院證述、結證明確，並有車籍作業系統－查詢認可資
    料、汽車各項異動書、報案三聯單各一紙及贓物認領保管條二紙附卷可稽。次查
    被告偵訊時供稱：無牌號之紅色廂型車係伊老闆所有，因伊幫老闆做工，所以老
    闆拿給伊開，老闆的名字已忘記云云（見偵訊卷第四十五頁背面）；而於本院調
    查時改稱：車子係伊朋友借伊的，但朋友之姓名已忘記云云（見本院八十九年十
    一月六日訊問筆錄）。其前後供述明顯不一，已令人質疑？且既然該朋友或老闆
    願將車子借與被告，其等彼此間間必然相當熟悉，否則焉有可能隨意將車借給被
    告使用？況被告又面臨訴訟纏身之際，竟無法說出朋友或老闆之姓名，以供本院
    傳訊，俾能協助還其清白，益徵該「老闆」或「朋友」係其臨訟杜撰之詞。復查
    被告辯稱銅線三捆係住在竹山朋友林錫川所贈云云，然卻始終無法供出「林錫川
    」之住居所以利傳證，則是否有「林錫川」之人，亦令人懷疑？且上開銅線恰在
    美冠紡織公司旁果園樹叢中被告駕駛藏放之紅色廂行車內被查獲，佐以美冠紡織
    公司之課長戊○○於警訊中及本院審理時均堅決證稱：上開銅線正是美冠紡織公
    司所有等語，衡情如非被告所竊，焉有如此巧合之事？況證人戊○○與被告素不
    相識，當無任意設詞誣陷被告之可能。再查上開廂型車為警查獲時，鑰匙孔雖已
    遭破壞，然員警以接線方式仍能輕易發動開回派出所，業經證人即承辦員警乙○○結證明確，足證被告辯稱因車子臨時壞了才停放該處，乃係虛偽之詞；參以當
    日警察前往現場圍捕時，被告確係因心虛而棄車逃逸之情，亦經證人即其友丁○○於警訊、及偵審中供證甚詳，被告若係清白無辜，實無見警即棄車逃逸之必要
    。綜上所述，被告上開辯解，顯係事後卸責之詞，均不足採信。此外，復有扣案
    破壞剪二支、榔頭二支、斧頭一支、剪刀一支、鉗子一支、螺絲起子一支及繩子
    一捆足資佐證，事證明確，被告竊盜犯行堪以認定。
二、核被告丙○○所為，係犯刑法第三百二十一條第一項第三款攜帶兇器加重竊盜罪
    、第三百二十條第一項竊盜罪。其前後二次犯行，時間緊接，犯罪基本構成要件
    相同，顯係基於概括之犯意反覆為之，應依連續犯規定論以刑法第三百二十一條
    第一項第三款攜帶兇器加重竊盜一罪，並依法加重其刑。又被告丙○○曾因違反
    肅清煙毒條例及麻醉藥品管理條例案件，先後經臺灣高等法院臺南分院、臺灣南
    投地方法院分別於八十四年七月二十日、八十五年四月九日判處有期徒刑三年三
    月、六月確定，甫於八十八年五月十三日縮刑執行完畢，有臺灣雲林地方法院檢
    察署刑案資料查註紀錄表及臺灣高等法院被告全國前案紀錄表在卷可參，其於五
    年內再犯本件有期徒刑以上之罪，為累犯，應依法遞加重其刑。爰審酌被告素行
    不佳、犯罪動機、目的、所竊得之財物為價值不高之報廢農用廂型車與銅線，及
    犯罪後仍矢口否認、不知悔悟等一切情狀，量處如主文所示之刑，以資懲儆。
三、扣案之破壞剪二支、榔頭二支、斧頭一支、剪刀一支、鉗子一支、螺絲起子一支
    及繩子一捆，均係被告所有，業據其於偵查中供明在卷（見偵查卷第四十六頁）
    ，且係供犯罪所用之物；被告雖於本院審理時，改稱破壞剪二支係伊幫朋友磨的
    云云，顯係避重就輕之詞，委無足採，爰併依刑法第三十八條第一項第二款規定
    宣告沒收之。
據上論斷，應依刑事訴訟法第二百九十九條第一項前段，刑法第五十六條、第三百二
十一條第一項第三款、第四十七條、第三十八條第一項第二款，判決如主文。
本案經檢察官徐維嶽到庭執行職務。
中      華      民      國      八十九      年    十二      月  十三    日
                                         臺灣雲林地方法院刑事第一庭
                                             法  官  唐  光  義
右正本證明與原本無異。
如不服本判決，應於判決送達後十日內向本院提出上訴狀( 應附繕本 )。
                                             書記官  陳  善  永
中      華      民      國      八十九      年    十二      月  十三    日
刑法第三百二十一條第一項第三款
犯竊盜罪而有左列情形之一者，處六月以上五年以下有期徒刑：
三、攜帶兇器而犯之者。


司法院資訊處製作；財團法人民間司法改革基金會備份。
